【裁判字號】    89,易緝,35
【裁判日期】    890308
【裁判案由】    竊盜等
【裁判全文】
臺灣桃園地方法院刑事判決                          八十九年度易緝字第三五號
    公  訴  人  臺灣桃園地方法院檢察署檢察官
    被      告  乙○○
右被告因竊盜案件，經檢察官提起公訴（八十八年度偵字第六一六五號），本院判決
如左：
        主  文
乙○○竊盜，處有期徒刑陸月。
被訴毀損部分無罪。
        事  實
一、乙○○意圖為自己不法之所有，於民國（下同）八十七年十一月二十七日凌晨二
    時十七分許，駕駛向不知情之案外人李傳富所經營之上源、大源小客車租賃股份
    有限公司承租之車號：FF-4952號小客車，前往桃園縣桃園市○○○○街五五號
    蔡明和所經營芝加哥汽車旅館二二九號房住宿，乘住宿之便，竊取該旅館內三菱
    牌二十九吋電視機一台、遙控器一只及檯燈一只，得手後，於同日上午九時十三
    分許辦理退房，並駕駛上開汽車離去。
二、案經蔡明和訴由桃園縣警察局桃園分局移由臺灣桃園地方法院檢察署檢察官偵查
    起訴。
        理  由
一、有罪部分：
(一)、訊據被告乙○○坦承右揭竊盜犯行不諱，核與證人甲○○、黃何阿淑、李傳富證
    述情節相符，復有住宿日報表、汽車出租單影本等附於偵查卷可查，是被告自白
    核與事實相符，事證明確，被告犯行，洵堪認定。
(二)、核被告乙○○所為，係犯刑法第三百二十條第一項竊盜罪，爰審酌被告犯罪動機
    、目的、手段方式、竊取財物價值暨犯罪後態度等一切情狀，量處如主文所示之
    刑。
二、無罪部分：
(一)、公訴意旨以乙○○意圖為自己不法之所有，於民國（下同）八十七年十一月二十
    七日凌晨二時十七分許，駕駛向不知情之李傳富所經營之公司承租之車號：
    FF-4952號小客車，前往桃園縣桃園市○○○○街五五號蔡明和所經營芝加哥汽
    車旅館二二九號房住宿，乘住宿之便，竊取該旅館內三菱牌二十九吋電視機一台
    、遙控器一只及檯燈一只（以上同前述事實部分）；另基於毀損之故意，毀損撕
    破蔡明和所有於該旅館之蠶絲被一條，致生財產上損害於蔡明和，因認乙○○涉
    犯刑法第三百五十四條之毀損罪嫌云云。
(二)、本件公訴人指為被告乙○○涉犯毀損罪嫌，無非以告訴代理人甲○○指述及證人
    黃何阿淑、李傳富之證述，並照片等為其論據。
(三)、按犯罪事實應依證據，無證據不得推定其犯罪事實，刑事訴訟法第一百五十四條
    定有明文。復刑法第三百五十四條之毀損罪，以被損壞之物，失其全部或一部之
    效用為其構成要件。訊據被告矢口否認有何毀損犯行，辯稱並未毀損云云。經查
    ：本件依據證人之供述及所舉卷附照片（附於偵查卷第四十八、四十九頁）顯示
    ，僅係將該蠶絲被車縫線撕落而已，其加以簡易之車縫補齊措施即可完整無暇，
    是於該蠶絲被雖美觀上或有所減損，然於其基本功用，並未失其效用，因之其效
    用尚無全部或一部喪失之情事，且本條之罪，又無處罰未遂之規定，是就此部份
    ，自應為無罪之諭知。
據上論斷，應依刑事訴訟法第二百九十九條第一項前段、第三百零一條第一項，刑法
第三百二十條第一項，罰金罰鍰提高標準條例第一條前段，判決如主文。
本案經檢察官何嘉仁到庭執行職務。
中      華      民      國      八十九    年    三    月    八    日
                                臺灣桃園地方法院刑事第二庭
                                      法  官  黎錦福
右正本證明與原本無異。
如不服本判決，應於判決送達後十日內向本院提出上訴狀( 應附繕本 )，上訴於
臺灣高等法院。
      書記官   江世亨
中        華        民        國   八十九   年   三   月    九    日
附論罪科刑依據之法條：
刑法第三百二十條
意圖為自己或第三人不法之所有，而竊取他人之動產者，為竊盜罪，處五年以下有期
徒刑、拘役或五百元以下罰金。
意圖為自己或第三人不法利益，而竊佔他人之不動產者，依前項之規定處斷。
前二項之未遂犯罰之。


司法院資訊處製作；財團法人民間司法改革基金會備份。
